Config:
  hfst:
    Gen: ../../../src/generator-gt-norm.hfst
    Morph: ../../../src/analyser-gt-norm.hfst
  xerox:
    Gen: ../../../src/generator-gt-norm.xfst
    Morph: ../../../src/analyser-gt-norm.xfst
    App: lookup

Tests:



  Noun - hiävlá: # á-stems
    hiävlá+N+Sg+Nom: hiävlá
    hiävlá+N+Sg+Gen: hiävlá
    hiävlá+N+Sg+Ill: hiävlán
    hiävlá+N+Sg+Loc: hiävlást
    hiävlá+N+Sg+Com: hiävláin
    hiävlá+N+Ess: hiävlán
    hiävlá+N+Pl+Abe: hiävláittáá

  Noun - juŋkká: # á-stems
    juŋkká+N+Sg+Nom: juŋkká
    juŋkká+N+Sg+Gen: juŋká
    juŋkká+N+Sg+Acc: juŋká
    juŋkká+N+Sg+Ill: juuŋkán
    juŋkká+N+Sg+Loc: juŋkkáást
    juŋkká+N+Sg+Com: juŋkkáin
    juŋkká+N+Sg+Abe: juŋkáttáá
    juŋkká+N+Ess: juŋkkán
    juŋkká+N+Par: juŋkkád
    juŋkká+N+Pl+Nom: juŋkáh
    juŋkká+N+Pl+Gen: juŋkái
    juŋkká+N+Pl+Acc: juŋkkáid
    juŋkká+N+Pl+Ill: juŋkkáid
    juŋkká+N+Pl+Loc: juŋkáin
    juŋkká+N+Pl+Com: juŋkáiguin
    juŋkká+N+Pl+Abe: juŋkáittáá

  
  Noun - kámppá: # á-stems
    kámppá+N+Sg+Nom: kámppá
    kámppá+N+Sg+Gen: kámpá
    kámppá+N+Sg+Acc: kámpá
    kámppá+N+Sg+Ill: káámpán
    kámppá+N+Sg+Loc: kámppáást
    kámppá+N+Sg+Com: kámppáin
    kámppá+N+Sg+Abe: kámpáttáá
    kámppá+N+Ess: kámppán
    kámppá+N+Par: kámppád
    kámppá+N+Pl+Nom: kámpáh
    kámppá+N+Pl+Gen: kámpái
    kámppá+N+Sg+Acc: kámppáid
    kámppá+N+Sg+Ill: kámppáid
    kámppá+N+Sg+Loc: kámpáin
    kámppá+N+Pl+Abe: kámpáittáá

  Noun - kiälkká: # á-stems
    kiälkká+N+Sg+Nom: kiälk'ká
    kiälkká+N+Sg+Gen: kiälhá
    kiälkká+N+Sg+Acc: kiälhá
    kiälkká+N+Sg+Ill: kiälkán
    kiälkká+N+Sg+Loc: kiälhást
    kiälkká+N+Sg+Com: kiäl'háin
    kiälkká+N+Sg+Abe: kiä'lháttáá
    kiälkká+N+Ess: kiäl'kkán
    kiälkká+N+Par: kiäl'kkád
    kiälkká+N+Pl+Nom: kiälháh
    kiälkká+N+Pl+Gen: kiälhái
    kiälkká+N+Pl+Acc: kiälháid
    kiälkká+N+Pl+Ill: kiäl'háid
    kiälkká+N+Pl+Loc: kiälháin
    kiälkká+N+Pl+Com: kiä'lháiguin
    kiälkká+N+Pl+Abe: kiä'lháittáá    

  Noun - kuáddá: # á-stems
    kuáddá+N+Sg+Nom: kuáddá
    kuáddá+N+Sg+Gen: kuádá
    kuáddá+N+Sg+Ill: kuádán
    kuáddá+N+Sg+Loc: kuádást
    kuáddá+N+Sg+Com: kuáddáin
    kuáddá+N+Ess: kuáddán
    kuáddá+N+Pl+Abe: kuádáittáá


  Noun - kákká: # á-stems
    kákká+N+Sg+Nom: kákká
    kákká+N+Sg+Gen: kááhá
    kákká+N+Sg+Ill: káákán
    kákká+N+Sg+Loc: kááhást
    kákká+N+Sg+Com: káhháin
    kákká+N+Ess: kákkán
    kákká+N+Par: kákkád
    kákká+N+Pl+Abe: káháittáá

  Noun - lášká: # á-stems
    lášká+N+Sg+Nom: lášká
    lášká+N+Sg+Gen: láášká
    lášká+N+Sg+Ill: lááškán
    lášká+N+Sg+Loc: láškást
    lášká+N+Sg+Com: láškáin
    lášká+N+Ess: láškán
    lášká+N+Pl+Abe: láškáittáá

  Noun - pirrá: # á-stems
    pirrá+N+Sg+Nom: pirrá
    pirrá+N+Sg+Gen: pirá
    pirrá+N+Sg+Ill: piirán
    pirrá+N+Sg+Loc: pirráást
    pirrá+N+Sg+Com: pirráin
    pirrá+N+Ess: pirrán
    pirrá+N+Pl+Abe: piráittáá

  Noun - ráátá: # á-stems
    ráátá+N+Sg+Nom: ráátá
    ráátá+N+Sg+Gen: ráđá
    ráátá+N+Sg+Ill: ráátán
    ráátá+N+Sg+Loc: rááđáást
    ráátá+N+Sg+Com: rááđáin
    ráátá+N+Ess: rááttán
    ráátá+N+Pl+Abe: ráđáittáá

  Noun - ritá: # á-stems
    ritá+N+Sg+Nom: ritá
    ritá+N+Sg+Gen: riđá
    ritá+N+Sg+Ill: riitán
    ritá+N+Sg+Loc: riiđáást
    ritá+N+Sg+Com: riiđáin
    ritá+N+Ess: rittáán
    ritá+N+Pl+Abe: riđáittáá

  Noun - riäčá: # á-stems
    riäčá+N+Sg+Nom: riäčá
    riäčá+N+Sg+Gen: riäjá
    riäčá+N+Sg+Ill: riäčán
    riäčá+N+Sg+Loc: riäjást
    riäčá+N+Sg+Com: riäjáin
    riäčá+N+Ess: riäččán
    riäčá+N+Pl+Abe: riäjáittáá

  Noun - sivlá: # á-stems
    sivlá+N+Sg+Nom: sivlá
    sivlá+N+Sg+Gen: siivlá
    sivlá+N+Sg+Ill: siivlán
    sivlá+N+Sg+Loc: siivlást
    sivlá+N+Sg+Com: sivláin
    sivlá+N+Ess: sivlán
    sivlá+N+Pl+Abe: sivláittáá

  Noun - siäsá: # á-stems
    siäsá+N+Sg+Nom: siäsá
    siäsá+N+Sg+Gen: siäsá
    siäsá+N+Sg+Ill: siäsán
    siäsá+N+Sg+Loc: siäsást
    siäsá+N+Sg+Com: siäsáin
    siäsá+N+Ess: siässán
    siäsá+N+Pl+Abe: siäsáittáá

  Noun - stihá: # á-stems
    stihá+N+Sg+Nom: stihá
    stihá+N+Sg+Gen: stivá
    stihá+N+Sg+Ill: stihán
    stihá+N+Sg+Loc: stivváást
    stihá+N+Sg+Com: stivváin
    stihá+N+Ess: stihháán
    stihá+N+Pl+Abe: stiváittáá
 

# â stems



  Noun - kietâ: # â-stems
    kietâ+N+Sg+Nom: kietâ
    kietâ+N+Sg+Gen: kieđâ
    kietâ+N+Sg+Acc: kieđâ
    kietâ+N+Sg+Ill: kietân
    kietâ+N+Sg+Loc: kieđâst
    kietâ+N+Sg+Com: [kieđáin, kieđááin]
    kietâ+N+Ess: kiettân
    kietâ+N+Par: kiettâd
    kietâ+N+Pl+Nom: kieđâh
    kietâ+N+Pl+Gen: kieđâi
    kietâ+N+Pl+Acc: kieđâid
    kietâ+N+Pl+Ill: [kietáid, kietáid]
    kietâ+N+Pl+Loc: kieđâin
    kietâ+N+Pl+Com: [kieđâigijn, kieđâiguim]
    kietâ+N+Pl+Abe: kieđâittáá

  Noun - kussâ: # â-stems XXX loc
    kussâ+N+Sg+Nom: kussâ
    kussâ+N+Sg+Gen: kuusâ
    kussâ+N+Sg+Ill: kuusân
    kussâ+N+Sg+Loc: kuussâst
    kussâ+N+Sg+Com: kussáin
    kussâ+N+Ess: kussân
    kussâ+N+Pl+Abe: kusâittáá

  Noun - kuosâ: # â-stems
    kuosâ+N+Sg+Nom: kuosâ
    kuosâ+N+Sg+Gen: kuosâ
    kuosâ+N+Sg+Ill: kuosân
    kuosâ+N+Sg+Loc: kuosâst
    kuosâ+N+Sg+Com: kuosáin
    kuosâ+N+Ess: kuossân
    kuosâ+N+Pl+Abe: kuosâittáá

  Noun - lostâ: # â-stems
    lostâ+N+Sg+Nom: lostâ
    lostâ+N+Sg+Gen: loostâ
    lostâ+N+Sg+Acc: loostâ
    lostâ+N+Sg+Ill: loostân
    lostâ+N+Sg+Loc: loostâst
    lostâ+N+Sg+Com: [lostáin, lostááin]
    lostâ+N+Sg+Abe: lostâttáá
    lostâ+N+Ess: lostân
    lostâ+N+Par: lostâd
    lostâ+N+Pl+Nom: loostâh
    lostâ+N+Pl+Gen: loostâi
    lostâ+N+Pl+Acc: loostâid
    lostâ+N+Pl+Ill: [loostáid, loostááid]
    lostâ+N+Pl+Loc: loostâin
    lostâ+N+Pl+Com: [lostâigijn, lostaiguim]
    lostâ+N+Pl+Abe: lostâittáá

  Noun - luččâ: # â-stems
    luččâ+N+Sg+Nom: luččâ
    luččâ+N+Sg+Gen: luujâ
    luččâ+N+Sg+Ill: luujân
    luččâ+N+Sg+Loc: luujâst
    luččâ+N+Sg+Com: luujáin
    luččâ+N+Ess: luččân
    luččâ+N+Pl+Abe: lujâittáá

  Noun - mielgâ: # â-stems
    mielgâ+N+Sg+Nom: mielgâ
    mielgâ+N+Sg+Gen: mielgâ
    mielgâ+N+Sg+Ill: mielgân
    mielgâ+N+Sg+Loc: mielgâst
    mielgâ+N+Sg+Com: mielgáin
    mielgâ+N+Ess: mielgân
    mielgâ+N+Pl+Abe: mielgâittáá

  Noun - paavuotâ: # â-stems
    paavuotâ+N+Sg+Nom: paavuotâ
    paavuotâ+N+Sg+Gen: paavuođâ
    paavuotâ+N+Sg+Ill: paavuotân
    paavuotâ+N+Sg+Loc: paavuođâst
    paavuotâ+N+Sg+Com: paavuođáin
    paavuotâ+N+Ess: paavuottân
    paavuotâ+N+Pl+Abe: paavuođâittáá

  Noun - pappâ: # â-stems
    pappâ+N+Sg+Nom: pappâ
    pappâ+N+Sg+Gen: paapâ
    pappâ+N+Sg+Acc: paapâ
    pappâ+N+Sg+Ill: paapân
    pappâ+N+Sg+Loc: [paapâst, paappâst]
    pappâ+N+Sg+Com: [paapáin, paappááin]
    pappâ+N+Sg+Abe: papattáá
    pappâ+N+Ess: pappân
    pappâ+N+Par: pappâd
    pappâ+N+Pl+Nom: paapâh
    pappâ+N+Pl+Gen: [paapâi, papâi]
    pappâ+N+Pl+Acc: [paapâid, paappâid]
    pappâ+N+Pl+Ill: [pappáid, pappááid]
    pappâ+N+Pl+Loc: [paapâin, paappâin]
    pappâ+N+Pl+Com: [papâigijn, papâiguim]
    pappâ+N+Pl+Abe: papâittáá

  Noun - ruttâ: # â-stems
    ruttâ+N+Sg+Nom: ruttâ
    ruttâ+N+Sg+Gen: ruuđâ
    ruttâ+N+Sg+Ill: ruutân
    ruttâ+N+Sg+Loc: ruuđâst
    ruttâ+N+Sg+Com: ruuđáin
    ruttâ+N+Ess: ruttân
    ruttâ+N+Pl+Abe: ruđâittáá

  Noun - sollâ: # â-stems
    sollâ+N+Sg+Nom: sollâ
    sollâ+N+Sg+Gen: soolâ
    sollâ+N+Sg+Ill: soolân
    sollâ+N+Sg+Loc: soolâst
    sollâ+N+Sg+Com: sooláin
    sollâ+N+Ess: sollân
    sollâ+N+Pl+Abe: solâittáá


  Noun - tullâ: # â-stems
    tullâ+N+Sg+Nom: tullâ
    tullâ+N+Sg+Gen: tuulâ
    tullâ+N+Sg+Ill: tuulân
    tullâ+N+Sg+Loc: tuulâst
    tullâ+N+Sg+Com: tuuláin
    tullâ+N+Ess: tullân
    tullâ+N+Pl+Abe: tulâittáá


  Noun - tuppâ: # â-stems 
    tuppâ+N+Sg+Nom: tuppâ
    tuppâ+N+Sg+Gen: [tuupâ, tuuvâ]
    tuppâ+N+Sg+Acc: [tuupâ, tuuva]
    tuppâ+N+Sg+Ill: [tuupân, tuuvân]
    tuppâ+N+Sg+Loc: [tuuppâst, tuupâst, tuuvâst]
    tuppâ+N+Sg+Com: [tuppááin, tuppáin, tuuváin]
    tuppâ+N+Ess: tuppân
    tuppâ+N+Pl+Nom: tuupah
    tuppâ+N+Pl+Gen: [tuupâi, tupâi]
    tuppâ+N+Pl+Acc: [tuuppâid, tuupâid]
    tuppâ+N+Pl+Ill: [tuppááid, tuppáid]
    tuppâ+N+Pl+Loc: [tuuppâin,tuupâin]
    tuppâ+N+Pl+Abe: tupâittáá

# e stems

  Noun - njune: # e-stems
    njune+N+Sg+Nom: njune
    njune+N+Sg+Gen: njune
    njune+N+Sg+Ill: njunán
    njune+N+Sg+Loc: njuuneest
    njune+N+Sg+Com: njuunijn
    njune+N+Ess: njunneen
    njune+N+Pl+Abe: njunijttáá



# i stems

  Noun - ergi: # i-á-stems
    ergi+N+Sg+Nom: ergi
    ergi+N+Sg+Gen: eergi
    ergi+N+Sg+Ill: iärgán
    ergi+N+Sg+Loc: eergist
    ergi+N+Sg+Com: ergijn
    ergi+N+Ess: ergin
    ergi+N+Pl+Abe: ergijttáá

  Noun - kaasi: # i-stems
    kaasi+N+Sg+Nom: kaasi
    kaasi+N+Sg+Gen: kaasi
    kaasi+N+Sg+Acc: kaasi
    kaasi+N+Sg+Ill: kaasin
    kaasi+N+Sg+Loc: [kaasist, kaassist]
    kaasi+N+Sg+Com: [kasijn, kasiijn]
    kaasi+N+Sg+Abe: kasittáá
    kaasi+N+Ess: kaassin
    kaasi+N+Par: kaassid
    kaasi+N+Pl+Nom: kaasih
    kaasi+N+Pl+Gen: kaasij
    kaasi+N+Pl+Acc: [kaasijd, kaassijd]
    kaasi+N+Pl+Ill: [kaasijd, kaasiijd]
    kaasi+N+Pl+Loc: kaasijn
    kaasi+N+Pl+Com: [kaasiigijn, kaasiiguim]
    kaasi+N+Pl+Abe: kaasiittáá

  Noun - kumppi: # i-stems
    kumppi+N+Sg+Nom: kumppi
    kumppi+N+Sg+Gen: kuumpi
    kumppi+N+Sg+Acc: kuumpi
    kumppi+N+Sg+Ill: kuumpin
    kumppi+N+Sg+Loc: kuumpist
    kumppi+N+Sg+Com: [kumppijn, kumppiijn]
    kumppi+N+Sg+Abe: kumpittáá
    kumppi+N+Ess: kumppin
    kumppi+N+Par: kumppid
    kumppi+N+Pl+Nom: kuumpih
    kumppi+N+Pl+Gen: [kumpij, kuumpij]
    kumppi+N+Pl+Acc: kuumpijd
    kumppi+N+Pl+Ill: [kuumpijd, kuumpiijd]
    kumppi+N+Pl+Loc: kuumpijn
    kumppi+N+Pl+Com: [kumpijgijn, kumpijguim]
    kumppi+N+Pl+Abe: kumpijttáá



  Noun - vuoli: # i-stems
    vuoli+N+Sg+Nom: vuoli
    vuoli+N+Sg+Gen: vuoli
    vuoli+N+Sg+Acc: vuoli
    vuoli+N+Sg+Ill: vuolin
    vuoli+N+Sg+Loc: vuolist
    vuoli+N+Sg+Com: [vuolijn, vuoliijn]
    vuoli+N+Sg+Abe: vuolittáá
    vuoli+N+Ess: vuollin
    vuoli+N+Par: vuollid
    vuoli+N+Pl+Nom: vuolih
    vuoli+N+Pl+Gen: vuolij
    vuoli+N+Pl+Acc: vuolijd
    vuoli+N+Pl+Ill: [vuolijd, vuoliijd]
    vuoli+N+Pl+Loc: vuolijn
    vuoli+N+Pl+Com: [vuolijgijn, vuolijguim]
    vuoli+N+Pl+Abe: vuolijttáá


# o stems


  Noun - humo: # o-stems
    humo+N+Sg+Nom: humo
    humo+N+Sg+Gen: humo
    humo+N+Sg+Acc: humo
    humo+N+Sg+Ill: humon
    humo+N+Sg+Loc: huumoost
    humo+N+Sg+Com: [huumoin, huumooin]
    humo+N+Sg+Abe: humottáá
    humo+N+Ess: hummoon
    humo+N+Par: hummood
    humo+N+Pl+Nom: humoh
    humo+N+Pl+Gen: humoi
    humo+N+Pl+Acc: humoid
    humo+N+Pl+Ill: [humoid, humooid]
    humo+N+Pl+Loc: humoin
    humo+N+Pl+Com: [humoigijn, humoiguim]
    humo+N+Pl+Abe: humoittáá

  Noun - mitto: # o-stems
    mitto+N+Sg+Nom: mitto
    mitto+N+Sg+Gen: mito
    mitto+N+Sg+Ill: miiton
    mitto+N+Sg+Loc: mittoost
    mitto+N+Sg+Com: mittooin
    mitto+N+Ess: mitton
    mitto+N+Pl+Abe: mitoittáá

  Noun - pino: # o-stems
    pino+N+Sg+Nom: pino
    pino+N+Sg+Gen: pino
    pino+N+Sg+Ill: pinon
    pino+N+Sg+Loc: piinoost
    pino+N+Sg+Com: piinooin
    pino+N+Ess: pinnoon
    pino+N+Pl+Abe: pinoittáá


  Noun - taho: # o-stems
    taho+N+Sg+Nom: taho
    taho+N+Sg+Gen: tavo
    taho+N+Sg+Ill: tahon
    taho+N+Sg+Loc: tavvoost
    taho+N+Sg+Com: tavvooin
    taho+N+Ess: tahhoon
    taho+N+Pl+Abe: tavoiittáá

  Noun - tobdo: # o-stems
    tobdo+N+Sg+Nom: tobdo
    tobdo+N+Sg+Gen: tobdo
    tobdo+N+Sg+Acc: tobdo
    tobdo+N+Sg+Ill: toobdon
    tobdo+N+Sg+Loc: tobdoost
    tobdo+N+Sg+Com: [tobdoin, tobdooin]
    tobdo+N+Sg+Abe: tobdottáá
    tobdo+N+Ess: tobdon
    tobdo+N+Par: tobdod
    tobdo+N+Pl+Nom: tobdoh
    tobdo+N+Pl+Gen: tobdoi
    tobdo+N+Pl+Acc: tobdoid
    tobdo+N+Pl+Ill: [tobdoid, tobdooid]
    tobdo+N+Pl+Loc: tobdoin
    tobdo+N+Pl+Com: [tobdoigijn, tobdoiguim]
    tobdo+N+Pl+Abe: tobdoittáá


  Noun - vašo: # o-stems Morottaja
    vašo+N+Sg+Nom: vašo
    vašo+N+Sg+Gen: vašo
    vašo+N+Sg+Acc: vašo
    vašo+N+Sg+Ill: vašon
    vašo+N+Sg+Loc: vaššoost
    vašo+N+Sg+Com: [vaššoin, vaššooin]
    vašo+N+Sg+Abe: vašottáá
    vašo+N+Ess: vaššoon
    vašo+N+Par: vaššood
    vašo+N+Pl+Nom: vašoh
    vašo+N+Pl+Gen: vašoi
    vašo+N+Pl+Acc: vašoid
    vašo+N+Pl+Ill: [vaššoid, vaššooid]
    vašo+N+Pl+Loc: [vašoin, vaššoin]
    vašo+N+Pl+Com: [vašoigijn, vašoiguim]
    vašo+N+Pl+Abe: vašoittáá

# u stems

  Noun - ákku: # u-stems Morottaja ja Olthuis
    ákku+N+Sg+Nom: ákku
    ákku+N+Sg+Gen: ááhu
    ákku+N+Sg+Acc: ￼ááhu
    ákku+N+Sg+Ill: áákun
    ákku+N+Sg+Loc: ￼ááhust
    ákku+N+Sg+Com: ￼áhhoin
    ákku+N+Sg+Abe: áhuttáá
    ákku+N+Pl+Nom: ááhuh
    ákku+N+Pl+Gen: ááhui
    ákku+N+Pl+Acc: ￼ááhuid
    ákku+N+Pl+Ill: ￼áhhoid
    ákku+N+Pl+Loc: ááhuin
    ákku+N+Pl+Com: ￼áhuiguin
    ákku+N+Pl+Abe: ￼áhuittáá
    ákku+N+Ess: ￼￼ákkun
    ákku+N+Par: ￼ákkud


  Noun - lamppu: # o-stems
    lamppu+N+Sg+Nom: lamppu
    lamppu+N+Sg+Gen: laampu
    lamppu+N+Sg+Acc: laampu
    lamppu+N+Sg+Ill: laampun
    lamppu+N+Sg+Loc: laampust
    lamppu+N+Sg+Com: [lamppuin, lamppuuin]
    lamppu+N+Sg+Abe: lamputtáá
    lamppu+N+Ess: lamppun
    lamppu+N+Par: lamppud
    lamppu+N+Pl+Nom: laampuh
    lamppu+N+Pl+Gen: laampui
    lamppu+N+Pl+Acc: laampuid
    lamppu+N+Pl+Ill: [lamppuid, lamppuuid]
    lamppu+N+Pl+Loc: laampuin
    lamppu+N+Pl+Com: [lampuigijn, lampuiguim]
    lamppu+N+Pl+Abe: lampuittáá


  Noun - šaalu: # u-stems
    šaalu+N+Sg+Nom: šaalu
    šaalu+N+Sg+Gen: šaalu
    šaalu+N+Sg+Ill: šaalun
    šaalu+N+Sg+Loc: šaalust
    šaalu+N+Sg+Com: šaaluin
    šaalu+N+Ess: šaallun
    šaalu+N+Pl+Abe: šaluittáá


# ä stems

  Noun - hiärrá: # á-stems
    hiärrä+N+Sg+Nom: hiär’rá
    hiärrä+N+Sg+Gen: hiärá
    hiärrä+N+Sg+Ill: hiärán
    hiärrä+N+Sg+Loc: hiärást
    hiärrä+N+Sg+Com: hiärráin
    hiärrä+N+Ess: hiärrán
    hiärrä+N+Pl+Abe: hiäráittáá


  Noun - veeskir: # C stems Morottaja ja Olthuis
    veeskir+N+Sg+Nom: veeskir
    veeskir+N+Sg+Gen: viäs’kár
    veeskir+N+Sg+Acc: viäs’kár
    veeskir+N+Sg+Ill: viäs’kárân
    veeskir+N+Sg+Loc: viäs’kárist
    veeskir+N+Sg+Com: [viäs’káráin, viäs’kárááin]
    veeskir+N+Sg+Abe: viäs’kárttáá
    veeskir+N+Pl+Nom: viäs’káreh
    veeskir+N+Pl+Gen: viäs’kárij
    veeskir+N+Pl+Acc: viäs’kárijd
    veeskir+N+Pl+Ill: [viäs’káráid, viäs’kárááid]
    veeskir+N+Pl+Loc: viäs’kárijn
    veeskir+N+Pl+Com: [viäs’kárijguin, viäs’kárijguim, viäs'kárijgijn]
    veeskir+N+Pl+Abe: viäs’kárijttáá
    veeskir+N+Ess: [viäs’kárin, ve’skirin]
    veeskir+N+Par: [viäs’kárid, ve’skirid]

  Noun - naver: # C stems Morottaja ja Olthuis
    naver+N+Sg+Nom: [naṿer, naaveer]
    naver+N+Sg+Gen: nahhaar
    naver+N+Sg+Acc: nahhaar
    naver+N+Sg+Ill: naḥarân
    naver+N+Sg+Loc: naḥarist
    naver+N+Sg+Com: [naḥaráin, naḥarááin]
    naver+N+Sg+Abe: nahhaarttáá
    naver+N+Pl+Nom: naḥareh
    naver+N+Pl+Gen: naḥarij
    naver+N+Pl+Acc: naḥarijd
    naver+N+Pl+Ill: [naḥaráid, naḥarááid]
    naver+N+Pl+Loc: naḥarijn
    naver+N+Pl+Com: [naḥarijguin, naḥarijguim, naḥarijgijn]
    naver+N+Pl+Abe: naḥarijttáá
    naver+N+Ess: [naṿerin, naḥarin]
    naver+N+Par: [naṿerid, naḥarid]



